【裁判字號】    99,訴,1198
【裁判日期】    990602
【裁判案由】    毒品危害防制條例
【裁判全文】
臺灣臺中地方法院刑事判決              99年度訴字第1198號
公  訴  人  臺灣臺中地方法院檢察署檢察官
被      告  甲○○
上列被告因施用毒品案件，經檢察官提起公訴(99年度毒偵字第
902號、955號)，經本院合議庭裁定由受命法官獨任進行簡式審
判程序，判決如下：
    主    文
甲○○施用第一級毒品，累犯，處有期徒刑拾壹月；又施用第一
級毒品，累犯，處有期徒刑拾壹月。應執行有期徒刑壹年柒月。
    犯罪事實及理由
一、犯罪事實：甲○○前因竊盜案件，經本院於民國95年10月2
    日，以95年度易字第1694號判決有期徒刑1年2月確定，經減
    刑為7月後，嗣於96年7月16日執行完畢。另因施用毒品案件
    ，經送觀察、勒戒後，認無繼續施用毒品之傾向，於92年7
    月10日予以釋放，並由臺灣臺中地方法院檢察署檢察官於92
    年7月15日，以92年度毒偵字第1919號為不起訴處分確定。
    又因施用毒品案件，經本院於93年12月6日，以93年度訴字
    第2139號判決判處有期徒刑8月確定，繼於94年6月17日縮刑
    假釋出監，所餘刑期交付保護管束至94年10月19日均未被撤
    銷，而視為於該日執行完畢。詎其猶不知悔悟，復基於施用
    第一級毒品海洛因之各別犯意，分別於98年12月27日10時許
    及99年1月15日中午12時許，均在臺中縣太平市○○路37號
    住處，均以注射針筒注射手臂血管之方式，施用第1級毒品
    海洛因各1次。嗣分別於：(一)98年12月30日8時10分許，在上
    址處，為警持本院核發之搜索票搜索查獲，並於同日10時5
    分許，採集其尿液檢驗，結果呈嗎啡陽性反應；(二)99年1月
    16日17時10分許，在臺中市○區○○路3段及南京東路1段交
    岔路口，為警盤查查獲，並於同日17時25分許，採集其尿液
    檢驗，結果呈嗎啡陽性反應，始悉上情。
二、認定犯罪事實所憑之證據及理由：
（一）上揭事實，業據被告於本院準備程序及審理時坦承不諱，
      且被告2次為警查獲時所採之尿液經送檢驗，亦確呈嗎啡
      陽性反應，有尿液代號與真實姓名對照表、詮昕科技股份
      有限公司濫用藥物尿液檢驗報告及中山醫學大學附設醫院
      檢驗科藥物檢測中心尿液檢驗報告附卷可稽。
（二）被告上開施用毒品犯行，距其前觀察、勒戒執行完畢之釋
      放日，雖已逾5年，惟其曾於上開觀察、勒戒後5年內因犯
      施用毒品案件，並經法院判刑確定，有臺灣高等法院被告
      前案紀錄表在卷可憑，顯見先前所實施之觀察、勒戒，尚
      不足以遮斷其施用毒品之癮，本案非屬毒品危害防制條例
      第20條第3項所定「5年後再犯」之情形，自得逕行追訴處
      罰。
（三）是本件被告所犯毒品危害防制條例第10條第1項之罪，事
      證明確，犯行洵堪認定，應依法論科。
三、論罪科刑之理由：
（一）核被告所為，均係犯毒品危害防制條例第10條第1項施用
      第一級毒品罪，其施用第一級毒品前持有之低度行為，為
      其後施用之高度行為所吸收，不另論罪。被告所犯上開2
      罪，犯意各別，行為不同，應分論併罰。又查被告受有上
      開犯罪事實欄所載之有期徒刑之宣告，並經執行完畢，有
      臺灣高等法院被告前案紀錄表1件在卷可稽，其受有期徒
      刑執行完畢後，5年以內故意再犯本案有期徒刑以上之2罪
      ，均為累犯，均應依刑法第47條第1項規定加重其刑。
（二）被告於偵查中稱有供出毒品來源來自「江東山」、「啟宏
      」等人，惟經本院函詢本件偵查機關即臺灣臺中地方法院
      檢察署，經該署函覆稱被告於被查獲時，該署即對綽號「
      子華」及江東山實施通訊監查，並無本院函詢有因被告供
      出來源而查獲共犯或正犯之情形，此有臺灣臺中地方法院
      檢察署99年5月13日中檢輝篤99偵5136字第080005號函存
      卷可憑，是本件無法依毒品危害防制條例第17條第1項規
      定減輕其刑，併此說明。
（三）爰審酌被告前有多次前科，其中並犯多次施用毒品等罪、
      素行不佳，有前揭前案紀錄表在卷可稽，且前已因施用毒
      品接受觀察勒戒及判刑，竟仍無視於毒品對於自身健康之
      戕害及國家對於杜絕毒品犯罪之禁令，猶施用毒品不輟，
      再為本案犯行，足見被告自制能力尚有未足，顯乏禁絕毒
      害之決心，仍有令其接受相當期間監禁教化之必要，以促
      其及早矯正吸毒惡習，併衡酌施用毒品固戕害個人健康至
      鉅，然就他人權益之侵害仍屬有限，及其犯後業已坦承犯
      行之態度，暨其犯罪之動機、目的、手段等一切情狀，分
      別量處如主文所示之刑，並定其應執行之刑，以示懲儆。
四、適用法律之依據：刑事訴訟法第273條之1第1項、第299 條
    第1項前段，毒品危害防制條例第10條第1項，刑法第11 條
    前段、第47條第1項、第51條第5款。
本案經檢察官周佩瑩到庭執行職務。
中    華    民    國    99    年    6     月    2    日
                  臺灣臺中地方法院刑事第六庭
                          法  官  黃益茂
以上正本證明與原本無異。
如不服本判決應於收受送達後10日內向本院提出上訴書狀，並應
敘述具體理由；其未敘述上訴理由者，應於上訴期間屆滿後20日
內向本院補提理由書（均須按他造當事人之人數附繕本）「切勿
逕送上級法院」。
                         書記官   蔡秋明
中    華    民    國    99    年    6     月    2    日
所犯法條:
毒品危害防制條例第10條第1項
施用第一級毒品者，處 6 月以上 5 年以下有期徒刑。

司法院資訊處製作；財團法人民間司法改革基金會備份。
